ACORDAO-COMPLETO-2532540

ACÓRDÃO DE RELAÇÃO

ACÓRDÃO DE RELAÇÃO 2707/2022 ATA 16/2022 - SEGUNDA CÂMARA

ACÓRDÃO Nº 2707/2022 - TCU - 2ª Câmara 
 
VISTOS e relacionados estes autos de ato de concessão de aposentadoria emitido pelo Tribunal Regional Federal da 4ª Região, em favor de  Luis Otavio de Mello Inhaquites (XXX.621.400-XX) , submetido a este Tribunal para fins de registro; 
Considerando que as análises empreendidas pela Secretaria de Fiscalização de Integridade de Atos e Pagamentos de Pessoal e de Benefícios Sociais (Sefip) verificaram a inclusão, no presente ato, de parcelas decorrentes da incorporação de quintos ou décimos de funções comissionadas exercidas após 8/4/1998; 
considerando a irregularidade verificada é tema de jurisprudência pacificada desta Corte de Contas, especialmente a partir do julgamento pelo Supremo Tribunal Federal (STF) , em repercussão geral, do Recurso Extraordinário (RE) ¿638.115/CE; 
considerando que, segundo a modulação de efeitos do julgamento do RE 638.115/CE feita pelo Supremo Tribunal Federal, os quintos ou décimos amparados por decisão judicial transitada em julgado poderão subsistir; 
considerando que, por meio do Acórdão 1414/2021-TCU-Plenário, este Tribunal fixou entendimento no sentido da possibilidade de apreciação de ato sujeito a registro mediante relação, na forma do artigo 143, inciso II, do¿Regimento Interno deste Tribunal, nas hipóteses em que a ilegalidade do ato decorra exclusivamente de questão¿jurídica¿de solução já pacificada na jurisprudência desta Corte de Contas; 
considerando a presunção de boa-fé;  
considerando que os pareceres da Sefip e do Ministério Público junto ao TCU são convergentes. 
ACORDAM os Ministros do Tribunal de Contas da União, reunidos em sessão de 2ª Câmara, com fundamento nos arts. 1º, inciso V, e 39, inciso II, da Lei 8.443/1992, c/c os arts. 17, inciso III; 143, inciso II; 260 e 262 do Regimento Interno e no Enunciado 106 da Súmula da Jurisprudência do TCU, em: 
 
1. Processo TC Processo 004.288/2022-0  (APOSENTADORIA)  
1.1. Interessado:  Luis Otavio de Mello Inhaquites (XXX.621.400-XX) . 
1.2. Órgão: Tribunal Regional Federal da 4ª Região. 
1.3. Relator: Ministro Aroldo Cedraz. 
                   1.4. Representante do Ministério Público: Procuradora-Geral Cristina Machado da Costa e Silva. 
1.5. Unidade Técnica: Secretaria de Fiscalização de Integridade de Atos e Pagamentos de Pessoal e de Benefícios Sociais (Sefip) . 
1.6. Representação legal: não há. 
1.7. Determinações/Recomendações/Orientações: 
1.7.1. determinar ao órgão de origem, no prazo de 15 (quinze) dias a contar da notificação deste Acórdão, que dê ciência do inteiro teor desta deliberação; 
1.7.2. esclarecer ao órgão de origem que, a despeito da negativa de registro, as parcelas de incorporadas com amparo em funções comissionadas exercidas entre 8/4/1998 e 4/9/2001, uma vez amparadas por decisão judicial transitada em julgado, deverão ter seu pagamento mantido, nos exatos termos da modulação de efeitos estabelecida pelo STF no RE 638.115/CE, sendo desnecessária, portanto, a emissão de novo ato concessório.

Segunda Câmara

Tribunal Regional Federal da 4ª Região.

Luis Otavio de Mello Inhaquites (XXX.621.400-XX).

ACORDAO-COMPLETO-2553380

Acórdão de Relação 6127/2022 - Segunda Câmara

Acórdão de Relação

AROLDO CEDRAZ

não há.

Procuradora-Geral Cristina Machado da Costa e Silva.

APOSENTADORIA (APOS)

Secretaria de Fiscalização de Integridade de Atos e Pagamentos de Pessoal e de Benefícios Sociais (Sefip).